臺灣雲林地方法院交通事件裁定　　　　96年度交聲字第28號
移
異　議　人
即受處分人　甲○○
上列受處分人因違反道路交通管理處罰條例案件，對於交通部公
路總局嘉義區監理所雲林監理站民國95年6 月5 日所為之裁決處
分（處分案號：雲監裁字第裁72-KAE196043號），聲明異議，本
院裁定如下：
    主  文
異議駁回。
    理  由
一、異議意旨略以：(一)本案在臺灣雲林地方法院及臺灣高等法院
    台南分院審理時，法官問證人張海龍關於異議人當日開什麼
    顏色的車，張說：「我與小隊長確認是墨綠色的車」，有錄
    音為證。這部車方為違規超速車。異議人所有車輛為藍色，
    檢附相片為證。由此可知，警員誤判，可能是二名警員值勤
    前有喝酒。因為異議人當時聞到酒味。(二)法官問張警員攔檢
    點附近有沒有一座橋叫「大湖口溪橋」。張答：「我們測速
    的那個路段之前，沒有這個橋，在那個路段，我們經常測速
    」。其實這座橋已經存在百年以上，這麼長的橋都不見了，
    難怪會有誤判違規車輛。請查證台一線244 公里處，是否真
    有「大湖口溪橋」。(三)異議人開車26年來，沒有違規超速及
    蛇行紀錄，並有保持安全距離，於變換車道前，都有打方向
    燈（多年習慣）。張警員說我變換車道都沒有使用方向燈，
    類似蛇行，測速器的速度有給違規人看等語，公然在法庭上
    說謊作偽證，有損公務員形象。因此，請求法官要求警員提
    出違規超速照片或錄影帶，以還原事實真相。法治國家執法
    ，應講求證據。法官問張警員有無上述證據，張答說沒有照
    相器材，因此沒有相片。顯然又說謊。(四)測速路段之前二至
    三公里內，均未設置警告標示牌。依據嘉義監理站民國95年
    2 月的裁決判例：告發單無效。異議人的同事盧錦派（身分
    證統一編號：Ｚ000000000，住址：嘉義縣六腳鄉六斗村41-7
    號，車號：HJ-1007 號）跟我同樣遭遇，經向嘉義監理站申
    訴後，裁定免罰。為何標準不一。憑良心講，我不是不停車
    受檢，警原以為我故意，就在違規事實欄填寫：1.超速22公
    里（實際上當時我的車速是72公里，僅超速2 公里）。2.不
    服攔停，以路肩超車蛇行。沒有跟我說明違規事實，也沒有
    給我看測速器的速度，就要我簽名。當時我因聞有酒味，沒
    有拒簽名。即使爭執也無濟於事。我心想還有申訴制度可以
    救濟。沒想到處罰這麼重。當時如果警車亮警示燈或鳴笛，
    我就不會受罰了（當時因警員揮旗動作不明確，以致於沒注
    意到是要攔我）。執法務必做到無爭議，民眾才會心服。為
    此，聲請撤銷原處分云云。
二、按聲明異議案件之處理，除準用刑事訴訟法有關規定外，依
    本辦法之規定處理之。道路交通案件處理辦法第4 條第1 項
    定有明文。又案件曾經判決確定者，應諭知免訴之判決。刑
    事訴訟法第302 條第1 款亦定有明文。聲明異議案件亦應適
    用一事不再理原則。經查，異議人於95年4 月2 日15時27分
    許，因駕車行經台一線245.5K處，因「一駕駛人行車速度，
    超過規定之最高時速20公里以上。二在道路上蛇行」等違規
    ，經雲林縣警察局交通隊警員張海龍開立舉發違反道路交通
    管理事件通知單，並經原處分機關於95年6 月5 日作成雲監
    裁字第裁72-KAE196043號違反道路交通管理事件裁決書。嗣
    經異議人對上開處分聲明異議，經本院於95年9 月28日，以
    95年度交聲字第104 號裁定異議駁回。異議人對上開裁定不
    服，提起抗告，經臺灣高等法院臺南分院於95年11月20日，
    以95年度交抗字第222 號裁定抗告駁回確定，有舉發違反道
    路交通管理事件通知單影本、裁決書影本及裁定影本等在卷
    可稽。異議人復就上開處分聲明異議，自有一事不再理原則
    之適用，其聲明異議不合法律上程式，且無從補正，應予駁
    回。
據上論斷，應依道路交通案件處理辦法第18條前段，裁定如主文
。
中　　華　　民　　國　　96　　年　　2 　　月　　27　　日
                  交通法庭      法  官  柯志民
以上正本證明與原本無異。
如不服本裁定，應於裁定送達後5 日內向本院提出抗告狀（須附
繕本）。
                                書記官　魏輝碩
中　　華　　民　　國　　96　　年　　2 　　月　　27　　日
